臺灣臺中地方法院民事裁定
                                    111年度小上字第113號
上  訴  人  黃浩洋  
被  上訴人  和泰產物保險股份有限公司

法定代理人  莊瑞德  


上列當事人間請求損害賠償事件，上訴人對於民國111年4月27日
本院臺中簡易庭111年度中小字第546號第一審判決提起上訴，本
院裁定如下：
    主  文
上訴駁回。
第二審訴訟費用新臺幣壹仟伍佰元由上訴人負擔。
    理  由
一、按關於請求給付金錢或其他代替物或有價證券之訴訟，其標
    的金額或價額在新臺幣（下同）10萬元以下者，適用小額程
    序；對於小額訴訟之第一審裁判之上訴，非以其違背法令為
    理由，不得為之，民事訴訟法第436條之8第1項、第436條之
    24第2項各有明文。所謂違背法令，依民事訴訟法第436條之
    32第2項準用同法第468條係指判決不適用法規或適用不當者
    ，或準用同法第469條第1款至第5款所列當然違背法令之情
    形。是當事人提起上訴，如以判決不適用法規或適用不當為
    理由，其上訴狀或理由書應具體指摘該判決所違背之法令條
    項，或有關判例、解釋字號，或成文法以外之習慣或法理等
    及其具體內容，暨依何訴訟資料可認為合於該違背法令之具
    體事實；如以判決有同法第469條第1款至第5款情形為理由
    ，其上訴狀或理由書應表明該判決有合於各該條款規定情形
    之具體內容，及依何訴訟資料可認為合於該違背法令之具體
    事實。如未依上述方法表明，或其所表明者與上開法條規定
    不合時，即難認為已合法表明上訴理由，其上訴自非合法。
    末以上訴不合法者，依同法第436條之32第2項準用第471條
    第1項、第444條第1項規定，法院毋庸命其補正，應逕以裁
    定駁回之。
二、上訴意旨略以：原審判決被上訴人於本件損害賠償事件之過
    失比例為百分之30，上訴人則應負擔百分之70之過失責任，
    因原審判決沒有理由，有所不服。又被上訴人於本件交通事
    故過程中因違規而與上訴人發生擦撞，為此不服原審判決，
    提起上訴等語。
三、核其前述上訴理由，係就原審取捨證據、認定事實、適用法
    律之職權行使，所論斷：上訴人於民國108年11月25日14時3
    0分許，騎乘車牌號碼000-0000號普通重型機車，行經臺中
    市東區六順與東門路路口前，因疏未注意車前狀況之過失，
    撞擊由被上訴人所承保之訴外人和運租車股份有限公司所有
    、訴外人林玲汶駕駛之車牌號碼000-0000號自小客車（下稱
    系爭車輛），致系爭車輛受損(下稱系爭事故)，扣除折舊額
    後，被上訴人得請求之車輛修理必要費用為新臺幣(下同)35
    ,810元。考諸上訴人與林玲汶分別未注意車前狀況，及未注
    意劃設槽化線者不得迴轉，且於迴車時應看清無來往車輛等
    駕駛情形，就系爭事故之發生，應各負百分之70、百分之30
    之過失責任，故被上訴人依保險代位、侵權行為之法律關係
    ，得請求上訴人賠償25,067元（計算式：35,81070％=25067
    )等情，指摘為不當，並就原審已論斷，泛言未論斷，未表
    明原審上開認定違背之具體法令為何及依訴訟資料合於該違
    背法令之具體事實。上訴意旨既未表明原審違反之具體法令
    為何，復未指摘依訴訟資料合於該違背法令之具體事實，難
    認已合法表明上訴理由。依首揭說明，應認其上訴為不合法
    ，應予駁回。
四、本件第二審訴訟費用額，確定如主文第2項所示金額，並應
    由上訴人負擔。
五、據上論結，本件上訴為不合法，依民事訴訟法第436條之32
    第1項、第2項、第444條第1項本文、第436條之19第1項、第
    95條、第78條，裁定如主文。　　　　
中　　華　　民　　國　　111 　年　　8 　　月　　19　　日
                  民事第一庭　審判長法　官  許石慶
　　　　　　　　　                  法  官  廖欣儀
　　　　　　　　　                  法  官  鍾宇嫣　
以上正本，係照原本作成。　　　　　　　　　
本件不得上訴。　　　　　　　　　
中　　華　　民　　國　　111 　年　　8 　　月　　19　　日
                                    書記官